【裁判字號】    90,台上,7632
【裁判日期】    901213
【裁判案由】    違反槍砲彈藥刀械管制條例
【裁判全文】
最高法院刑事判決                                九十年度台上字第七六三二號
    上  訴  人  甲○○
    選任辯護人  曾冠棋律師
右上訴人因違反槍砲彈藥刀械管制條例案件，不服台灣高等法院花蓮分院中華民國九
十年十月十六日第二審判決（九十年度上訴字第二○三號，起訴案號：台灣花蓮地方
法院檢察署九十年度偵字第二五九號），提起上訴，本院判決如左：
    主  文
上訴駁回。
    理  由
按刑事訴訟法第三百七十七條規定，上訴於第三審法院，非以判決違背法令為理由，
不得為之。是提起第三審上訴，應以原判決違背法令為理由，係屬法定要件。如果上
訴理由狀並未依據卷內訴訟資料，具體指摘原判決不適用何種法則或如何適用不當，
或所指摘原判決違法情事，顯與法律規定得為第三審上訴理由之違法情形，不相適合
時，均應認其上訴為違背法律上之程式，予以駁回。本件原判決綜合調查證據之結果
，認上訴人甲○○犯有槍砲彈藥刀械管制條例第十一條第五項第一項未經許可，製造
可發射金屬具有殺傷力之槍枝未遂罪之事實，因認第一審判決論上訴人以上開罪名，
並以上訴人為未遂犯，依刑法第二十六條前段規定減輕其刑後，量處有期徒刑貳年拾
月，併科罰金新台幣壹拾萬元，罰金部分並諭知易服勞役之折算標準。扣案仿奧地利
Glock 廠製造之半自動玩具手槍壹把，及如原判決附表所示之物均沒收，為無不合，
予以維持，駁回上訴人在第二審之上訴，已詳認定犯罪事實之依據及憑以認定之理
由，並對上訴人否認犯罪之辯詞，如何不足採信，均已依據卷內資料予以指駁及說明
，從形式上觀察，原判決並無違背法令情形。上訴意旨謂：系爭「改造槍枝」，經內
政部警政署刑事警察局鑑驗結果，認槍管未車造完成，且滑套等無法與槍身組合固定
，依現狀認不具殺傷力。則上訴人所為，與槍砲彈藥刀械管制條例第十一條第一項「
具有殺傷力」之構成要件不符，自不應論罪等語，係就原判決已詳為論斷與說明之事
項，再為事實上之爭執，殊非適法之第三審上訴理由。又上訴人改造槍枝，尚於未遂
階段即為警查獲，既未改造完成，當不具殺傷力，惟並無解其成罪，原判決理由一末
段已詳其調查審認之意見，經核其事實之認定及法律之適用，於法尚無違誤。此外
，上訴人徒憑己意，對原審職權之適法行使及原判決理由已詳為論斷之事項，任意爭
辯，顯與法定上訴第三審之形式要件不符，其上訴違背法律上之程式，應予駁回。
據上論結，應依刑事訴訟法第三百九十五條前段，判決如主文。
中      華      民      國     九十     年     十二     月     十三     日
                              最高法院刑事第六庭
                                  審判長法官  謝  家  鶴
                                        法官  洪  文  章
                                        法官  花  滿  堂
                                        法官  陳  世  淙
                                        法官  洪  佳  濱
      右正本證明與原本無異
                                              書  記  官
中      華      民      國     九十     年     十二     月    二十八    日


司法院資訊處製作；財團法人民間司法改革基金會備份。
